【裁判字號】    90,易,820
【裁判日期】    900409
【裁判案由】    侵占
【裁判全文】
臺灣板橋地方法院刑事判決                            九十年度易字第八二號
    公  訴  人  臺灣板橋地方法院檢察署檢察官
    被      告  乙○○
右列被告因侵占案件，經檢察官提起公訴（九十年度偵緝字第七四號），本院判決如
左：
    主      文
乙○○意圖為自己不法之所有，而侵占自己持有他人之物，處有期徒刑肆月，如易科
罰金，以參佰元折算壹曰。
    事      實
一、緣乙○○曾為甲○○經營之協成縫機有限公司（下稱協成公司）員工，於民國（
    下同）八十八年二月二十三日下午二時許，乙○○前往台北縣三重市○○路○段
    二四四巷二二號協成公司與甲○○商談復職事宜時，適甲○○需人手幫忙替協成
    公司繳付銀行利息及營業稅，遂將新台幣（下同）十一萬元交付乙○○，委請其
    代為繳付上開款項，並將協成公司所有車號ＦＹＦ－六五一號機車一部借其代步
    ，而乙○○於受託繳付銀行利息四萬四千二百二十二元後，即折返告知甲○○營
    業稅部分尚不足二百元，甲○○即再交付二百元予乙○○，詎乙○○竟基於意圖
    為自己不法所有，將原應繳納予稅捐單位之六萬五千九百七十八元款項挪用作為
    繳納房租及其子女之學費，並將車號ＦＹＦ－六五一號機車侵占入己，嗣甲○○
    因乙○○遲未返回公司，經向稅捐單位電詢後始知上情。
二、案經甲○○告發台北縣警察局三重分局報請台灣板橋地方法院檢察署檢察官提起
    公訴。
    理由
一、訊據被告乙○○固坦承侵占六萬餘元之應付營業稅款，但否認有侵占機車之犯行
    ，辯稱：機車是當天騎出去時壞掉，伊就把它放在路邊，沒有侵占機車云云。惟
    查：上開事實業據告發人甲○○於警訊及偵審中指訴不移，而參酌被告於審理中
    陳稱：機車當天就壞掉了，所以伊把車丟在重新橋下，一直沒有通知甲○○等語
    ，可知被告有將機車擅行棄置之情事，其應有將機車易持有為所有之不法意圖甚
    明。本件事證明確，被告犯行洵堪認定。
二、核被告所為，係犯刑法第三百三十五條第一項之普通侵占罪。爰審酌被告之素行
    資料、智識程度、犯罪之動機、目的、手段、所生危害及犯後態度尚佳，惟尚未
    與告發人甲○○達成民事和解等一切情狀，量處如主文所示之刑，並諭知易科罰
    金之折算標準（因刑法第四十一條業已於九十年一月十日修正公布為犯最重五年
    以下有期徒刑以下之刑之罪，而受六個月以下有期徒刑或拘役之宣告，因身體、
    教育、職業、家庭之關係或其他正當事由，執行顯有困難者，得以一元以上三元
    以下折算一日）。
據上論斷，應依刑事訴訟法第二百九十九條第一項前段，刑法第三百三十五條第一項
第四十一條第一項，罰金罰鍰提高標準條例第一條前段、第二條，判決如主文。
本案經檢察官葉奇鑫到庭執行職務。
中    華    民    國      九十        年      四      月        九      日
                                      臺灣板橋地方法院刑事第二庭
                                              法  官   古  秋  菊
右正本證明與原本無異。
如不服本判決，應於判決送達後十日內，向本院提出上訴狀。
                                              書記官   蕭  詩  穎
中    華    民    國      九十        年      四      月       十       日
附錄論罪科刑法條：
刑法第三百三十五條
意圖為自己或第三人不法之所有，而侵占自己持有他人之物者，處五年以下有期徒刑
、拘役或科或併科一千元以下罰金。
前項之未遂犯罰之。


司法院資訊處製作；財團法人民間司法改革基金會備份。
